臺灣臺北地方法院民事小額判決
110年度店小字第1442號
原      告  張梓育  
訴訟代理人  黃匡麒律師
被      告  璩圓    
訴訟代理人  邱南嫣律師（法扶律師）
上列當事人間請求侵權行為損害賠償事件，本院於民國111年3月
29日言詞辯論終結，判決如下：
　　主　　　文
原告之訴駁回。
訴訟費用新臺幣壹仟元由原告負擔。
    事實及理由
一、原告主張：伊於民國110年3月30日傍晚偕證人即伊配偶甲○○
    搭乘車牌000-00號營業大客車（營運路線：羅斯福路幹線【
    原236路線】、營運公司：欣欣客運股份有限公司，下稱系
    爭公車），登車時甲○○行走於前方、伊則隨行在後，惟因系
    爭公車於伊登車不久即起駛，伊便先暫停行走並以雙手緊握
    走道上方之橫桿，待系爭公車稍停即續行至甲○○身旁站定，
    詎與伊等搭乘系爭公車之被告在伊未曾與其發生肢體接觸之
    情況下，因其自身情緒或過激反應，在系爭公車續行5、6站
    至臺北市○○區○○路0段000號附近時按性騷擾鈴下車，隨後並
    偕同員警登車指控伊以觸摸其右側臀部之方式對被告性騷擾
    ，伊與甲○○被迫下車製作筆錄，而被告恐自知理虧在製作筆
    錄後表示不提出告訴，惟其前揭偕同員警登車在眾多乘客面
    前指控伊涉嫌性騷擾此一不名譽之罪名令伊深感受辱，亦足
    使不知情之其他乘客對伊產生負面社會評價，構成對伊名譽
    權侵害，應賠償非財產上損害新臺幣（下同）10萬元，爰依
    侵權行為之法律關係提起本件訴訟，並聲明：被告應給付原
    告10萬元，及自起訴狀繕本送達之翌日起至清償日止，按週
    年利率5%計算之利息。
二、被告則以：伊於110年3月30日傍晚搭乘系爭公車，並站立於
    車內右前方，斯時原告、甲○○已先行上車，原告站立在伊右
    後方，甲○○則與兩造有若干距離，伊於公車行進中突然感受
    到右側臀部遭後方之人觸摸而朝右後方望去，瞥見原告雙手
    垂放而未抓握上方扶手，伊當下便稍往公車前端挪移，而原
    告竟亦朝伊位置靠近，伊未久即感受到右側臀部再遭原告觸
    摸而感到驚恐不已，遂就近向系爭公車駕駛詢問應如何處理
    ，該駕駛安撫伊並稱待行至有交通警察執勤路口時會請交通
    警察接手，俟行駛至臺北市○○區○○路0段000號附近，該駕駛
    即依言交由警察處理，伊均係本於被害人身分陳述事實及請
    求警方協助釐清事實並依照相關辦案程序處理，屬憲法保障
    之訴訟權，縱令伊最後決定不提出告訴，亦不能認係侵害原
    告權利等語，資為抗辯，並聲明：㈠原告之訴駁回；㈡如受不
    利之判決，願供擔保請准宣告免為假執行。
三、本院之判斷：
　㈠、按因故意或過失，不法侵害他人之權利者，負損害賠償責
      任。故意以背於善良風俗之方法，加損害於他人者亦同；
      不法侵害他人之名譽者，被害人雖非財產上之損害，亦得
      請求賠償相當之金額。其名譽被侵害者，並得請求回復名
      譽之適當處分。民法第184條第1項、第195條第1項分別定
      有明文。次按侵權行為之成立，須行為人因故意過失不法
      侵害他人權利，亦即行為人須具備歸責性、違法性，並不
      法行為與損害間有因果關係，始能成立，且主張侵權行為
      損害賠償請求權之人，對於侵權行為之成立要件應負舉證
      責任。刑事案件告訴人，於刑事訴訟程序所為之指訴，係
      行使法律所賦與之告訴權利，除就與案情無關之事項因故
      意或過失而為不實之陳述足以損害他人之權利者，應負損
      害賠償責任外，如係依據客觀事實判斷，有正當理由相信
      為犯罪，而向偵查機關報告者，縱使事後查明並非犯罪，
      亦應認為無過失，尚不能以告訴人未舉證證明其陳述為真
      實，遽認為其告訴內容為不實，而令負侵權行為損害賠償
      責任。尤其告訴人之告訴，經法院或檢察官以無其他證據
      佐證或欠缺明確性，而摒棄不採者，其內容非必為不實，
      僅係證明力不足，尚不能因而推斷其未能就所指訴之事項
      舉證證明為真實，即認為虛偽不實之陳述（臺灣高等法院
      108年度上易字第343號民事判決同此見解）。又被害人是
      否提出告訴原因多端，倘其向偵查或警察機關就案情為陳
      述請其依相關程序處理者，其陳述內容亦應與提出告訴者
      同視，即若可信係本於客觀事實判斷有正當理由認為涉嫌
      犯罪，縱令事後未經法院或檢察官認定屬實，亦不得逕認
      為虛偽而令負損害賠償之責。
　㈡、經查：
　　１、兩造於110年3月30日18時前後均在系爭公車上，該公車
        乘客眾多壅擠，原告於該日18時0分至3分許站立在公車
        左側、自駕駛後方隔板起算第3個人之位置，並以雙手
        分別拉住不同吊環，被告應係站立於公車右側，惟具體
        位置受人遮蔽無法判斷，其於該日18時4分許自公車右
        側沿走道步行至駕駛旁與其交談，此時畫面已無法判斷
        原告之位置，其後被告約於18時11分許自前門下車，並
        於18時12分許偕員警登車等節，有卷附監視器畫面截圖
        可佐（本院卷第77至82頁），並經本院勘驗監視器影像
        確認屬實（本院卷第146至147頁），惟前揭監視器錄影
        畫面並非自原告登上系爭公車開始錄影，就原告登車後
        至其站立在前述位置前之經過，尚難證明。
　　２、證人甲○○證稱：伊與被告於110年3月30日17時30分至18
        時許在文山一分局公車站登上系爭公車，伊自前門上車
        並移動至左邊第一排第一個座位處，原告在伊後方登車
        ，伊與原告間還有一個女生，登車後走至站在公車右側
        自前門數來第二個人位置之被告旁邊，因原告登車後系
        爭公車起駛，原告就在駕駛後方橫桿處停頓，當時與伊
        大約是三個人的距離，原告就雙手握住上方之橫桿，在
        車輛停等紅燈後，就移動到公車左側隔板數來第三個人
        位置，移動到伊旁邊的時候也握著橫桿。原告移動至伊
        旁邊時被告開始甩動其背包，並顯露出厭惡的表情，但
        原告移動時後並沒有碰觸到被告，伊對原告說被告怪怪
        的一直在動她的背包，原告就把背包改背到前面，伊又
        說了一句她自己不是一樣背後面，但被告好像有聽到伊
        說的，就一直仰頭做挑釁的動作及瞪我等語（本院卷第
        141至146頁），就原告登車後之經過雖陳述甚詳，惟證
        人與原告為夫妻，有原告個人戶籍資料查詢結果可查（
        存資料袋），其證述本有迴護原告之可能，且參以前揭
        監視器錄影畫面截圖、勘驗結果與證人所繪在場人員相
        對位置圖（本院卷第151頁），原告移動至左側隔板數
        來第三個人位置時，係以雙手抓握吊環而非橫桿，與證
        人所述已有出入，且當時系爭公車乘客眾多擁擠，前後
        門間走道均有人站立，其間隙僅稍容一人通過，而公車
        橫桿位置較高且較乘客站立位置靠近公車兩側車壁，如
        原告係以雙手均持續抓握橫桿之方式移動，顯較單手抓
        握橫桿不便，證人此部分陳述是否可信，仍值存疑，不
        能遽信為真實。
　　３、系爭公車斯時乘客眾多擁擠，已如前述，被告抗辯其右
        後側臀部斯時確遭人觸摸，並非顯不可能，亦無法以前
        述證據調查結果排除，參以前述相對位置圖，原告亦確
        位於其右後側，被告因此主觀上相信係原告所為，而於
        告知系爭公車駕駛後依指示下車並偕員警登車指認所相
        信之嫌疑人，屬特定行為人以利進行後續偵查之重要流
        程，依前揭法條及說明，縱其未提出告訴，所述事實亦
        未經採認構成或涉嫌刑事犯罪，亦不應認其所為應負侵
        權行為損害賠償之責。
　　４、原告另以依員警密錄器影像內容，被告於登車指認時多
        次向員警指認原告及甲○○，其後又陳稱甲○○一直瞪她、
        表示甲○○與原告交談時陳稱「她自己還不是書包放在前
        面」讓她感覺到受傷，被告該部分陳述與其答辯所陳事
        實不符，應可推論係不滿遭甲○○提及而誣指原告等語（
        本院卷第94至96頁），惟當事人於陳述案件事實時，夾
        雜或著重個人情緒及其他與構成要件無關之細節，並非
        罕見，不能以被告當下不能重點陳述性騷擾之事實，即
        遽認其關於性騷擾之陳述不實，且上揭對話不必然需原
        告及甲○○比鄰而站始得發生，原告以此即認被告抗辯內
        容中敘及原告及甲○○最初並未比鄰而站與事實不符，尚
        不足信。　　　
四、從而，原告依侵權行為之法律關係，請求被告給付原告10萬
    元，及自起訴狀繕本送達之翌日起至清償日止，按週年利率
    5%計算之利息，為無理由，應予駁回。
五、本件事證已臻明確，兩造其餘攻擊防禦方法及所提證據，經
    審酌後認與判決結果不生影響，爰不逐一論列，附此敘明。
六、訴訟費用負擔之依據：民事訴訟法第78條。並依職權確定本
    件訴訟費用額為1,000元（即裁判費）如主文第2項所示。
中　　華　　民　　國　　111 　年　　4 　　月　　29　　日
                  新店簡易庭法  官　林志煌
上正本證明與原本無異。
如不服本判決，應於判決送達後20日內向本庭（231204新北市○○
區○○路0段000號）提出上訴狀（須按他造當事人之人數附繕本）
，並表明上訴理由（上訴理由應表明：一、原判決所違背之法令
及其具體內容。二、依訴訟資料可認為原判決有違背法令之具體
事實），如於本判決宣示後送達前提起上訴者，應於判決送達後
20日內補提上訴理由書（須附繕本），如未於上訴後20日內補提
合法上訴理由書，法院得逕以裁定駁回上訴。
如委任律師提起上訴者，應一併繳納上訴審裁判費。
中　　華　　民　　國　　111 　年　　4 　　月　　29　　日
                            書記官  陳柏志